【裁判字號】    96,交易,911
【裁判日期】    970314
【裁判案由】    公共危險
【裁判全文】
臺灣臺中地方法院刑事判決             96年度交易字第911號
公  訴  人  臺灣臺中地方法院檢察署檢察官
被      告  丙○○
上列被告因公共危險等案件，經檢察官提起公訴（九十六年度偵
字第二六九○七號），被告於準備程序中就被訴事實為有罪之陳
述，經本院告知簡式審判意旨，並聽取當事人之意見後，裁定改
以簡式審判程序審理，判決如下：
    主  文
丙○○因過失傷害人，處有期徒刑伍月；又服用酒類，不能安全
駕駛動力交通工具而駕駛，處有期徒刑參月。應執行有期徒刑柒
月。
    犯罪事實
一、丙○○於民國九十六年十一月十一日晚間九時前某時，在臺
    中市○○路中山公園內，飲用米酒二瓶後，已達不能安全駕
    駛動力交通工具之程度，竟仍於同日晚間九時許，騎乘車牌
    號碼ＫＤＦ－四九九號機車，自上址出發，欲前往大坑。嗣
    於同日晚間九時二十五分許，沿臺中縣太平市○○路行駛至
    中山路與特二路口時，原應注意遵守燈光號誌之指示，且當
    時並無不能注意之情形，竟疏於注意，在特二路之號誌已轉
    為紅燈時，未停車而闖越紅燈駛入上開路口，適有甲○○騎
    乘車牌號碼Ｌ六Ｈ－六六七號機車，沿中山路由西往東方向
    直行而來，正行駛通過該路口，致兩車發生碰撞，甲○○因
    而人車倒地，受頭部外傷併腦震盪及上嘴唇、下巴、雙肘、
    雙手、雙膝及右大腿多處挫擦傷之傷害。嗣丙○○於肇事後
    ，於有偵查權限之公務員發覺犯罪之前，向到場之員警坦承
    為肇事者，陳述肇事經過自首而接受裁判。到場員警於當日
    晚上九時五十五分對丙○○為吐氣酒精濃度測試，其測試值
    為每公升○點六○毫克。
二、案經甲○○訴由臺中縣警察局太平分局報請臺灣臺中地方法
    院檢察署檢察官偵查起訴。
    理    由
一、按除簡式審判程序、簡易程序及刑事訴訟法第三百七十六條
    第一款、第二款所列之罪之案件外，第一審應行合議審判，
    刑事訴訟法第二百八十四條之一修正條文定有明文。本件被
    告所犯係屬刑事訴訟法第三百七十六條第一款所列之最重本
    刑為三年以下有期徒刑、拘役或專科罰金之罪，依法獨任進
    行審理程序，合先敘明。
二、上揭犯罪事實，業據被告丙○○坦承不諱，核與告訴人甲○
    ○於警詢、偵查中之指述相符，復有道路交通事故現場圖、
    道路交通事故調查報告表（一）、（二）、國軍臺中總醫院
    急診室臨時診斷證明單一紙、酒精測定紀錄表、刑法第一百
    八十五條之三案件測試觀察紀錄表、舉發違反道路交通管理
    事件通知單各一份，現場及車損照片十張在卷可查，是被告
    上開自白與事實相符，堪信為真實，本件事證明確，被告犯
    行堪以認定。
三、核被告所為，係犯刑法第一百八十五條之三之服用酒類，不
    能安全駕駛動力交通工具而駕駛罪及同法第二百八十四條第
    一項前段之過失傷害罪。被告酒醉駕車，因而致人受傷，依
    法應負刑事責任者，所犯傷害部分應依道路交通管理處罰條
    例第八十六條第一項之規定加重其刑。又被告於肇事後，即
    留在現場，於有偵查權限之公務員發覺犯罪之前，當場承認
    為肇事者，此有臺中縣警察局道路交通事故肇事人自首情形
    紀錄表一份在卷足憑，被告自首而接受裁判，核與自首要件
    相符，所犯傷害罪部分，依刑法第六十二條前段規定減輕其
    刑，並先加後減。被告所犯上開二罪名，犯罪各別，犯罪構
    成要件復異，應予分論併罰。
四、另按行為後法律有變更者，適用行為時之法律，但行為後之
    法律有利於行為人者，適用最有利於行為人之法律，為刑法
    第二條第一項所明定。查刑法第一百八十五條之三業於民國
    九十七年一月二日修正公布，自同年月四日起施行，修正前
    之舊法規定：「服用毒品、麻醉藥品、酒類或其他相類之物
    ，不能安全駕駛動力交通工具而駕駛者，處一年以下有期徒
    刑、拘役或三萬元以下罰金」，新法則修正為：「服用毒品
    、麻醉藥品、酒類或其他相類之物，不能安全駕駛動力交通
    工具而駕駛者，處一年以下有期徒刑、拘役或科或併科十五
    萬元以下罰金」，經予比較後，修正後之新法並未較有利於
    被告，故本件應依刑法第二條第一項前段，適用修正前之舊
    法論科，附此敘明。
五、爰審酌被告前有酒醉駕車之前科，經臺灣嘉義地方法院以八
    十九年度交簡字第九五號判處拘役五十日在案，又因肇事逃
    逸，經本院以九十六年度中交簡字第一八二七號判處有期徒
    刑六月確定（尚未執行），本件酒後駕車且闖紅燈之過失情
    節嚴重，告訴人甲○○所受之傷害以及被告迄今未能與告訴
    人達成和解等一切情狀，認檢察官就酒後駕車部分求處有期
    徒刑四月，過失傷害部分求處有期徒刑六月，均屬過重，而
    分別量處如主文所示之刑，並定應執行刑。
據上論斷，依刑事訴訟法第二百九十九條第一項前段，刑法第二
條第一項、第二百八十四條第一項前段、第六十二條前段、（修
正前）第一百八十五條之三、第五十一條第五款，刑法施行法第
一條之一道路交通管理處罰條例第八十六條第一項，判決如主文
。
本案經檢察官乙○○到庭執行職務。
中    華    民    國    97    年    3     月    14    日
                  刑事第十六庭  法  官  周玉蘭
上正本證明與原本無異。
如不服本判決，應於送達後十日內向本院提出上訴狀（須附繕本
），上訴於臺灣高等法院臺中分院。
                                書記官  黃泰能
中    華    民    國    97    年    3    月    14    日
附錄論罪科刑法條
中華民國刑法第二百八十四條
因過失傷害人者，處六月以下有期徒刑、拘役或五百元以下罰金
，致重傷者，處一年以下有期徒刑、拘役或五百元以下罰金。
從事業務之人，因業務上之過失傷害人者，處一年以下有期徒刑
、拘役或一千元以下罰金，致重傷者，處三年以下有期徒刑、拘
役或二千元以下罰金。
中華民國刑法第一百八十五條之三（修正前）
服用毒品、麻醉藥品、酒類或其他相類之物，不能安全駕駛動力
交通工具而駕駛者，處一年以下有期徒刑、拘役或三萬元以下罰
金。


司法院資訊處製作；財團法人民間司法改革基金會備份。
